【裁判字號】    90,易,3221
【裁判日期】    901225
【裁判案由】    毒品危害防制條例
【裁判全文】
臺灣高雄地方法院刑事判決                          九十年度易字第三二二一號
    公  訴  人  臺灣高雄地方法院檢察署檢察官
    被      告  甲○○
右列被告因毒品危害防制條例案件，經檢察官提起公訴（九十年度毒偵字第二五九九
號），本院判決如左：
    主  文
甲○○連續施用第貳級毒品，處有期徒刑捌月。
    事  實
一、甲○○前於民國八十八年間因施用第二級毒品安非他命案件，經依本院以八十八
    年度毒聲字第六三八○號裁定送觀察、勒戒後，認無繼續施用毒品之傾向，由臺
    灣高雄地方法院檢察署檢察官於八十八年九月十五日以八十八年度毒偵字第八一
    四號為不起訴處分確定。嗣甲○○又於前述不起訴處分後之五年內再因施用安非
    他命案件，先經本院以八十九年度毒聲字第四六五九號送觀察、勒戒後，認有繼
    續施用毒品之傾向，再以八十九年度毒聲字第五五二九號裁定令入戒治處所施以
    強制戒治一年，於八十九年八月九日入所戒治，並經臺灣高雄地方法院檢察署檢
    察官以八十九年度毒偵字第三九○六號起訴，本院鳳山簡易庭於八十九年九月十
    六日以八十九年度鳳簡字第六八三號判處四月，公訴人不服提起上訴，復移送併
    案審理，嗣以八十九年度毒聲字第五五二九號裁定停止戒治，所餘戒治期間付保
    護管束，而於九十年一月四日因停止戒治出所，嗣於九十年二月十二日經本院以
    八十九年度簡上字第二二四號判處有期徒刑六月確定（現正執行中）。詎甲○○
    仍未戒除毒癮，復基於施用第二級毒品之概括犯意，於前述判決確定後之保護管
    束期間之九十年二月底起至同年五月八日十五時二十五分許回溯二十四小時內某
    時，在高雄縣橋頭鄉○○路三十九號住處及其他不詳處所，以將第二級毒品安非
    他命置於玻璃球上，用火燒烤產生煙氣，而吸食其煙氣之方式，連續施用第二級
    毒品安非他命多次，嗣分別於九十年四月十四十五時九分許、同年五月八日十五
    時二十五分許，在其向臺灣高雄地方法院檢察署觀護人報到時接受採尿送驗查獲
    ，並由該署檢察官聲請本院以九十年毒聲字第四二六○號裁定撤銷停止戒治。
二、案經臺灣高雄地方法院檢察署檢察官偵查起訴。
    理  由
一、訊據被告甲○○對右揭時地，連續施用第二級毒品安非他命之事實坦承不諱，且
    被告於九十年四月十四日、同年五月八日經採集其尿液送請檢驗結果，均呈甲基
    安非他命陽性反應，有臺灣檢驗科技股份有限公司濫用藥物尿液檢驗報告二紙附
    卷可稽，當可認被告之自白與事實相符，洵堪採為論罪科刑之依據。又被告前因
    施用第二級毒品案件，經依本院以八十八年度毒聲字第六三八○號裁定送觀察、
    勒戒後，認無繼續施用毒品之傾向，由臺灣高雄地方法院檢察署檢察官於八十八
    年九月十五日以八十八年度毒偵字第八一四號為不起訴處分確定。嗣被告又於前
    述不起訴處分後之五年內再因施用安非他命案件，先經本院以八十九年度毒聲字
    第四六五九號送觀察、勒戒後，認有繼續施用毒品之傾向，再以八十九年度毒聲
    字第五五二九號裁定令入戒治處所施以強制戒治一年，於八十九年八月九日入所
    戒治，並經臺灣高雄地方法院檢察署檢察官以八十九年度毒偵字第三九○六號起
    訴，本院鳳山簡易庭於八十九年九月十六日以八十九年度鳳簡字第六八三號判處
    四月，公訴人不服提起上訴，復移送併案審理，嗣以八十九年度毒聲字第九五三
    九號裁定停止戒治，所餘戒治期間付保護管束，而於九十年一月四日因停止戒治
    出所，嗣於九十年二月十二日經本院以八十九年度簡上字第二二四號判處有期徒
    刑六月確定，於保護管束期間內復施用安非他命，經本院撤銷停止戒治等情，有
    八十八年度毒聲字第六三八○號裁定、八十八年度毒偵字第八一四號不起訴處分
    書、八十九年度毒聲字第四六五九號裁定、八十九年度毒聲字第五五二九號裁定
    、八十九年度毒聲字第九五三九號裁定、本院八十九年度簡上字第二二四號刑事
    判決、九十年毒聲字第四二六○號裁定臺灣高雄地方法院法務部在監在押資料表
    各一紙附卷可稽，被告三犯毒品危害防制條例第十條第二項之罪，應予依法論科
    。
二、核被告甲○○所為，係犯毒品危害防制條例第十條第二項之施用第二級毒品罪。
    被告非法持有第二級毒品安非他命，進而施用，其持有之低度行為應為施用之高
    度行為所吸收，不另論罪。又被告二次施用第二級毒品安非他命之行為，時間緊
    接，所犯係構成要件相同之罪，顯係基於概括犯意反覆為之，為連續犯，應依刑
    法第五十六條規定論以一罪，並加重其刑。爰審酌被告於八十八年間因施用第二
    級毒品案件，經送觀察、勒戒後，認無繼續施用毒品之傾向，由檢察官為不起訴
    處分確定，又於不起訴處分後之五年內再因施用安非他命案件，經送觀察、勒戒
    後，認有繼續施用毒品之傾向，經本院裁定令入戒治處所施以強制戒治一年，而
    經本院判處有期徒刑六月確定在案，其竟於本院裁定停止戒治後仍繼續施用毒品
    ，顯見其意志不堅，惟念其犯後坦承犯行，深具悔意，及施用毒品為自戕行為，
    尚無害於他人等一切情狀，量處如主文所示之刑。
據上論斷，應依刑事訴訟法第二百九十九條第一項前段，刑法第十一條、第五十六條
，毒品危害防制條例第十條第二項、第二十三條第二項，判決如主文。
中       華       民       國     九十    年    十二    月    二十五    日
                                  臺灣高雄地方法院刑事第一庭
                                      法  官   郭貞秀
右正本證明與原本無異。
如不服本判決，應於判決送達後十日內，向本院提出上訴狀。
                                  書  記  官   黃國忠
中    華    民    國      九十      年      十二      月     二十六     日


司法院資訊處製作；財團法人民間司法改革基金會備份。
